【裁判字號】    98,易緝,192
【裁判日期】    980630
【裁判案由】    業務侵占
【裁判全文】
臺灣臺中地方法院刑事判決             98年度易緝字第192號
公  訴  人  臺灣臺中地方法院檢察署檢察官
被      告  甲○○
上列被告因業務侵占案件，經檢察官提起公訴（97年度偵字第12
760號），本院判決如下：
    主    文
甲○○意圖為自己不法之所有，而侵占對於業務上所持有之物，
處有期徒刑捌月。緩刑參年，並應依和解條件向淇展實業有限公
司支付新臺幣柒萬玖仟貳佰玖拾貳元，給付方法為：自民國九十
七年七月起，每月二十五日前按月分期給付新臺幣壹萬元，共計
七期，第八期給付新臺幣玖仟貳佰玖拾貳元。
    犯罪事實
一、甲○○自民國96年8月7日起，擔任址設臺中市○○區○○路
    1段19之5號「夕木實業有限公司」（下稱夕木公司，業於97
    年5月20日更名為「淇展實業有限公司」，下稱淇展公司）
    之油品銷售業務人員，負有開發客戶、販售及推銷公司產品
    ，暨代淇展公司對公司客戶為貨款收取之職責，為從事業務
    之人。竟意圖為自己不法之所有，基於反覆侵占其因業務上
    持有他人之物之單一行為決意，利用其職務之便，先自96年
    8月7日起至同年12月12日止，以變易持有為所有之意思，接
    續侵占應交付予客戶之促銷贈品，價值新臺幣（下同）20
    00元之中油油票、油品樣品（KI NG UNITOPA+水箱精冷卻液
    1罐、KING UNITOPA+15W40機油4罐、KING UNITOPA+5W30Tdi
    機油9罐、KINGUNITOPA+5W40 Tdi機油1罐、UNITOP奈米油精
    4罐、UNITOP汽油精3罐）及向客戶收取之貨款4萬2572元；
    又於同年11月9日，以出貨給客戶建誠汽車保養廠為由，侵
    占淇展公司價值1萬6800元之油品；復於同年11月20日，以
    出貨給客戶泗德汽車修配廠為由，侵占夕木公司價值1萬80
    元之油品。嗣因甲○○於96年12月7日起，即無故未至淇展
    公司上班，淇展公司發覺情形有異，經對比帳目及詢問客戶
    後，始知上情。
二、案經淇展公司代表人乙○○訴請臺灣臺中地方法院檢察署檢
    察官偵查起訴。
    理    由
一、上揭犯罪事實，業據被告甲○○於本院審理時坦承不諱，核
    與告訴人淇展公司代理人丙○○於審理中所指述之情節相符
    ，且經證人丁○○、黃堂倫、戊○○於本院審理時證述明確
    ，並有被告與夕木公司所簽立之聘僱契約書、人事資料表、
    打卡記錄、夕木公司借支簽呈、現金支出傳票、400元及100
    元加油券領用登記表、夕木公司應收帳款明細表、夕木公司
    出貨單等各乙份在卷可證，足見被告之自白與事實相符。是
    本件事證明確，被告犯行堪以認定，應予依法論科。
二、被告甲○○受僱於淇展公司擔任業務人員，負有開發客戶、
    販售及推銷公司產品，暨代淇展公司對公司客戶為貨款收取
    之職責，為從事業務之人，竟意圖為自己不法之所有，而為
    如上開之犯行，並予以侵占入己，核其所為，係犯刑法第33
    6條第2項之業務侵占罪。被告所犯業務侵占之犯行，時間密
    接，觸犯構成要件同一之罪，且侵害同一法益，應係基於接
    續犯意為之，為接續犯，應包括論以一罪。爰審酌被告未有
    刑案不良前科，素行尚稱良好，其侵占業務上所持有之款項
    及物品，破壞從事業務之人應本之忠實誠信關係，且生損害
    於告訴人淇展公司，其行為實屬可議，惟衡酌被告不法所得
    之利益多寡，於本院審理時業與淇展公司達成和解，有和解
    書乙份在卷可參，且犯後坦承犯行，態度尚稱良好等一切情
    狀，量處如主文所示之刑。末查，被告前未曾因故意犯罪受
    有期徒刑以上刑之宣告，有其臺灣高等法院被告前案紀錄表
    乙份在卷可憑，其因一時利令智昏而起意侵占業務上所持有
    之款項及物品，犯後已坦認犯罪，且已與告訴人淇展公司達
    成和解，商定履行條件，顯見其深切之悔意，被告經此偵審
    程序與科刑之教訓，當知所警惕而信無再犯之虞，本院因認
    對其所宣告之刑，應以暫不執行為適當，爰依刑法第74條第
    1項第1款之規定，併予諭知緩刑3年，以勵自新，並參酌被
    告與淇展公司所和解之條件，依刑法第74條第2項第3款之規
    定，命被告應自97年7月起，每月25日前按月分期給付1 萬
    元，共計7期，第8期給付9292元，合計共7萬9292元之財產
    上損害賠償。倘被告未遵循本院諭知之緩刑期間負擔而情節
    重大者，檢察官得依刑事訴訟法第476條及刑法第75條之1第
    1項第4款之規定，聲請撤銷本案緩刑之宣告，併予敘明。
據上論斷，應依刑事訴訟法第299條第1項前段，刑法第336條第2
項、第74條第1項第1款、第2項第3款，刑法施行法第1條之1第1
項、第2項前段，判決如主文。
中    華    民    國    98    年    6     月    30    日
                        臺灣臺中地方法院刑事第十五庭
                            審判長法  官  巫淑芳
                                  法  官  吳崇道
                                  法  官  劉麗瑛
以上正本證明與原本無異。
如不服本判決應於收受判決後10日內向本院提出上訴書狀，並應
敘述具體理由；其未敘述上訴理由者，應於上訴期間屆滿後20日
內向本院補提理由書（均須按他造當事人之人數附繕本）「切勿
逕送上級法院」。
                                  書記官  王玟
中    華    民    國    98    年    6     月    30    日
附錄論罪科刑法條
刑法第336條第2項
對於業務上所持有之物，犯前條第 1 項之罪者，處 6 月以上
5 年以下有期徒刑，得併科 3 千元以下罰金。


司法院資訊處製作；財團法人民間司法改革基金會備份。
